臺灣臺中地方法院臺中簡易庭小額民事判決
111年度中小字第679號
原      告  蔡菊    
被      告  劉浚潮即劉基成

上列當事人間請求損害賠償事件，於民國111年3月31日言詞辯論
終結，本院判決如下：
    主      文
原告之訴駁回。
訴訟費用新臺幣壹仟元由原告負擔。　　
    事實及理由
一、原告主張：兩造為比鄰之鄰居，原告為臺中市○○區○○○街00
    巷0號房屋所有權人，被告為臺中市○○區○○○街00巷0號及3號
    房屋所有權人。原告於民國110年8月3日23時許，發現被告
    於原告房屋之鐵皮浪板外牆旁，以高溫施工之方式，焊接C
    型鋼以作為其住家鋼樑，導致原告2樓住家内部之牆面裝潢
    毀損變形，修復費用經估價為新臺幣（下同）1萬6500元，
    爰依民法第184條第1項規定，請求被告賠償1萬6500元。又
    原告住家為幽美之住宅社區，被告卻將其房屋作為工廠使用
    ，不僅在其房屋内部擺置大量危險機械與物品，且經常施工
    製作鐵門、鐵窗，在操作時須進行鋸料及焊錫等行為，不定
    時發生刺耳之巨大噪音，雖經原告多次通報環保局，卻毫無
    改善，被告為一己之私，不惜侵害原告及其他住戶鄰舍之居
    住安寧，已造成原告莫大之精神壓力。甚且，被告還在原告
    回家之共有通道擺設裝有不明氣體之高壓鋼瓶，且時常堆滿
    尖銳鐵條及大型機具，影響公共安全，使原告精神緊繃、心
    神不寧、壓力甚大。另因被告於屋外到處隨意堆積剩餘工料
    及垃圾，讓原告時常感到如同身處於垃圾場中，影響原告身
    心甚鉅。又被告時常焚燒工程廢棄物，引發惡臭，讓居住在
    隔壁之原告感到噁心，更因此擔心引發火災，生活品質大受
    影響，致使居住在内之原告深感痛苦。被告種種作為，造成
    原告之居住環境吵雜髒亂不堪且危險至極，已嚴重影響原告
    居住安寧，產生一般人難以忍受之破壞與騷擾，已達情節重
    大之程度，爰依民法第184條第1項、第195條第1 項前段規
    定，請求被告賠償精神慰撫金5萬元。以上合計6萬6500元，
    並聲明：被告應給付原告6萬6500元及自起訴狀繕本送達翌
    日起至清償日止，按年息百分之5計算之利息。
二、被告則以：原告應舉證證明其房屋裝潢損壞及精神損失與被
    告有關。又原告於110年8月3日23時許，始發現房屋裝潢損
    壞，但被告於106年間即已將鐵厝搭建完成，何以原告房屋
    於相距1年3個月後損壞。另被告有在自有土地房屋內放置工
    程餘料及鋼瓶、氬銲機、電焊機等生財工具，該氬銲機及電
    焊機要通電才能使用，鋼瓶内是存放惰性氣體氬氣，保護焊
    接，不會爆炸及溢出，氬氣除非高密度否則對人體無害，均
    非危險物品。被告在兩造發生糾紛後，僅在白天工作，於原
    告在家及晚上，被告均未工作，亦未於工作時發出噪音，而
    兩造房屋間之斜坡樓梯為原告唯一出入口，位於被告所有土
    地上，被告在還未使用該土地之前，讓原告無償使用該土地
    。又當初原告因自家滲水問題，不斷催促被告將房屋清理乾
    淨，被告清理廢土完畢後，將清理出來之雜草及枯木在各個
    房間燃燒，以去霉氣。再者，原告所提之照片，乃前屋主原
    本就堆放在該處之舊物，與被告無關等語置辯，答辯聲明：
    ㈠原告之訴駁回。㈡如受不利判決，願供擔保請准免為假執行
    。
三、得心證之理由：
　㈠按因故意或過失，不法侵害他人之權利者，負損害賠償責任
    ，民法第184條第1項前段定有明文。又侵權行為之成立，須
    行為人因故意過失不法侵害他人權利，亦即行為人須有不法
    行為，具備歸責性、違法性，且不法行為與損害間有因果關
    係，始能成立。次按當事人主張有利於己之事實者，就其事
    實有舉證之責任，民事訴訟法第277 條前段亦有明文。依此
    規定，主張侵權行為損害賠償請求權之人，對於侵權行為之
    成立要件應負舉證責任。又民事訴訟如係由原告主張權利者
    ，應先由原告負舉證之責，若原告先不能舉證，以證實自己
    主張之事實為真實，則被告就其抗辯事實即令不能舉證，或
    其所舉證據尚有疵累，亦應駁回原告之請求（最高法院17年
    上字第917號判例參照）。
  ㈡原告主張被告於110年8月3日23時許，在原告房屋之鐵皮浪板
    外牆旁，以高溫施工之方式，焊接C型鋼以作為其住家鋼樑
    ，導致原告2樓住家内部之牆面裝潢毀損變形，為被告否認
    ，原告就其主張之事實，固據其提出相片及臺中市政府警察
    局霧峰分局霧峰派出所受（處）理案件證明單為證（見卷第
    29-37頁），相片顯示木作壁面有隆起、突起情況，然此變
    形原因是否係被告在原告屋外焊接施工所致，尚乏證據證明
    ，另臺中市政府警察局霧峰分局霧峰派出所受（處）理案件
    證明單記載報案內容，係依原告片面所述而為記載，亦不得
    以此認定原告主張之事實為真正。此外，原告並未再提出其
    他證據，原告主張其所有房屋2樓内部牆面裝潢遭被告毀損
    變形，難以遽認為真正。原告請求被告賠償牆面裝潢修復費
    用1萬6500元損害云云，即無理由。
　㈢原告主張被告將其房屋作為工廠使用，在其房屋内部擺置大
    量危險機械與物品，經常施工製作鐵門、鐵窗，在操作時須
    進行鋸料及焊錫等行為，不定時發生刺耳之巨大噪音，另在
    共有通道擺設裝有不明氣體之高壓鋼瓶，時常堆滿尖銳鐵條
    及大型機具，在屋外到處隨意堆積剩餘工料及垃圾，時常焚
    燒工程廢棄物引發惡臭，嚴重侵害原告居住安寧等情，業據
    其提出相片為證（見卷第39-47頁）。被告承認有在其屋內
    堆放氬銲機及電焊機、在屋外堆放垃圾及鋼瓶（如卷41、43
    、45）及在家工作時發出噪音，抗辯其屋內堆放氬銲機及電
    焊機為其外出生財工具，鋼瓶內容物為氬氣，並非危險物品
    ，堆放屋外垃圾是工作餘料，清理雜草及枯木後燃燒以去霉
    氣，其餘垃圾浪板是別人棄置等語。原告主張被告經常施工
    製作鐵門鐵窗，不定時發生刺耳巨大噪音，及時常焚燒工程
    廢棄物引發惡臭，被告則稱係白天工作發出聲響及清理雜草
    及枯木後燃燒以去霉氣，原告就被告工作產生噪音之音量及
    焚燒工程廢棄物引發惡臭侵入其土地之程度，並未進一步舉
    證證明，依被告所陳情節，尚屬合理範圍內，不能證明已達
    侵害原告居住安寧。另被告稱其在屋內堆放氬銲機及電焊機
    、在屋外堆放及氬氣鋼瓶，並非危險物品，原告就被告於屋
    內外所堆放物品為危險物品，並未進一步舉證證明，難認被
    告於屋內外堆放危險物品而侵害原告居住安寧。再被告在屋
    外堆放工作餘料，有相片可參（見卷第43-45頁），其餘浪
    板等垃圾否認為其堆放（見卷第47頁），原告就前開浪板等
    垃圾為被告堆放，並未舉證證明，尚難認為真正，被告在其
    屋外堆放工作餘料，核屬對其所有土地之利用，既未侵入原
    告土地房屋範圍，不能認為侵害原告居住安寧。原告以前揭
    諸情，主張被告不法侵害其居住安寧之人格利益云云，並不
    足採，據此請求被告賠償慰撫金5萬元，亦無理由。
四、從而，原告依民法第184條第1項、第195條第1項前段規定，
    請求被告賠償6萬6500元及自起訴狀繕本送達翌日起至清償
    日止按年息百分之5 計算之利息，為無理由，應予駁回。
五、據上論結，本件原告之訴為無理由，依民事訴訟法第78條，
    判決如主文。
中　　華　　民　　國　　111 　年　　4 　　月　　28　　日
                  臺灣臺中地方法院臺中簡易庭
                                  法  官  熊祥雲
以上正本係照原本作成。
如不服本判決，應於送達後20日內，以判決違背法令為理由，向
本院提出上訴狀並表明上訴理由（上訴理由應表明一、原判決所
違背之法令及其具體內容；二、依訴訟資料可認為原判決有違背
法令之具體事實），如於本判決宣示後送達前提起上訴者，應於
判決送達後20日內補提上訴理由書（須附繕本）。如委任律師提
起上訴者，應一併繳納上訴審裁判費。
中　　華　　民　　國　　111 　年　　4 　　月　　28　　日
                                  書記官  王麗麗